ACORDAO-COMPLETO-2410351

ACÓRDÃO DE RELAÇÃO

ACÓRDÃO DE RELAÇÃO 1225/2020 ATA 17/2020 - PLENÁRIO

Acórdão 1225/2020-TCU-Plenário
Trata-se de representação formulada pela licitante R&D Mineração e Construção Ltda., com pedido de medida cautelar, em face de possível irregularidade praticada pela Comissão de Licitação das Indústrias Nucleares do Brasil S.A. (INB) na condução da Concorrência NQ 1.004/17 em razão de aceitação de proposta supostamente irregular formulada pela Tracomal Terraplanagem e Construções Machado Ltda., vencedora do processo licitatório.
Considerando que a alegação de que foi aceita proposta sem observar os comandos do edital (itens 9.1, 9.2 e 9.4) , com a supressão de subitens do preço unitário e zerando custos essenciais, não se sustenta em face do que dispõe a parte final do §3° do art. 44 da Lei 8.666/1993;
considerando que a parte final do §3° do art. 44 da Lei 8.666/1993 prevê a possibilidade de que itens da proposta tenham preços unitários de valor zero, quando se referirem a materiais e instalações de propriedade do próprio licitante, para os quais ele renuncie a parcela ou à totalidade da remuneração;
considerando que, quanto à alegação de sobrepreço em itens com preços unitários da proposta comercial, a empresa Tracomal apresentou suas justificativas de preço, as quais foram aceitas pela Comissão de Licitação, nos termos do item 13.2.3 do edital de licitação;
considerando que a alegada inexequibilidade da proposta comercial não encontra fundamento no art. 48, inciso II, §1°, alínea "a", da Lei 8.666/1993, e carece de lastro probatório nos autos;
considerando que a alegação de ausência de fundamentação explícita, clara e congruente na decisão da INB que não acolheu o recurso administrativo da representante não merece acolhida, tendo em vista que o relatório de julgamento de recurso (peça 31, p. 1-48) contém análise extensa e detalhada dos argumentos apresentados pela empresa;
considerando que não restaram caracterizados os pressupostos da plausibilidade jurídica e do perigo da demora necessários à concessão da medida cautelar pleiteada;
considerando os pareceres uniformes constantes dos autos;
considerando que o representante não se habilita, automaticamente, a atuar no processo como interessado, sendo necessário, para isso, a demonstração, de forma clara e objetiva, de razão legítima para intervir nos autos ou de possibilidade concreta de lesão a direito subjetivo em decorrência de eventual deliberação que venha a ser adotada pelo TCU (Acórdão 1642/2016-TCU-Plenário, rel. Min. Walton Alencar Rodrigues) ;
considerando que a competência do Tribunal de Contas da União, nos processos de representação, se destina a assegurar primordialmente a observância do interesse público, e não de interesse meramente privado (Acórdão 3273/2013-TCU-Plenário, rel. Min. André Luís de Carvalho) ; 
os ministros do Tribunal de Contas da União, reunidos em sessão de Plenário, ACORDAM, por unanimidade, de acordo com os pareceres emitidos nos autos e com fundamento no art. 143, incisos III e V, alínea "a", do Regimento Interno, em:
a) conhecer da presente representação, uma vez satisfeitos os requisitos de admissibilidade previstos nos arts. 235 e 237, inciso VII, do Regimento Interno do TCU, c/c o art. 113, §1°, da Lei 8.666/1993, para, no mérito, considera-la improcedente;
b) indeferir o pedido de medida cautelar, ante a ausência dos pressupostos fumus boni iuris e periculum in mora; 
c) indeferir o pedido de ingresso da empresa R&D Mineração e Construção Ltda. (peça 47) , uma vez que não restou demonstrada razão legítima para intervir no feito, nos termos do art. 146, §1°, do Regimento Interno do TCU; 
d) dar ciência do presente acórdão à representante, à empresa Tracomal Terraplenagem e Construções Machado Ltda. e às Indústrias Nucleares do Brasil S.A.;
d) arquivar o presente processo, nos termos do art. 169, inciso V, do Regimento Interno.
1. Processo TC-Processo 017.642/2020-5 (REPRESENTAÇÃO) 
1.1. Classe de Assunto: VII.
1.2. Representante: R&D Mineração e Construção Ltda. (CNPJ 22.192.546/0001-24) . 
1.3. Unidade: Indústrias Nucleares do Brasil S.A.
1.4. Relatora: ministra Ana Arraes.
1.5. Representante do Ministério Público: não atuou.
1.6. Unidade Técnica: Secretaria de Controle Externo da Administração Indireta no Rio de Janeiro.
1.7. Representação legal: Thiago Cruz Faria (não advogado) e outros, representando Indústrias Nucleares do Brasil S.A.; Erica Gabriela Viana da Silva (OAB/MG 122.888) e outros, representando R&D Mineração e Construção Ltda. 
1.8. Determinações/Recomendações/Orientações: não há

Indústrias Nucleares do Brasil S.A.

R&D Mineração e Construção Ltda. (CNPJ 22.192.546/0001-24).

ANA ARRAES

Não atuou.

REPRESENTAÇÃO (REPR)